臺灣高等法院臺南分院刑事判決　　　　 96年度上訴字第101號
上　訴　人　臺灣雲林地方法院檢察署檢察官
上　訴　人
即　被　告　甲○○
選任辯護人　簡承佑　律師
　　　　　　張育誠　律師
上列上訴人因被告違反毒品危害防制條例案件，不服臺灣雲林地
方法院95年度訴字第20號中華民國95年11月29日第一審判決（起
訴案號：臺灣雲林地方法院檢察署94年度偵字第286號），提起
上訴，本院判決如下：
    主  文
上訴駁回。
    事  實
一、甲○○前因竊盜案件，經臺灣南投地方法院於民國（下同）
    92年5 月22日，以92年度易字第175 號判處有期徒刑6 月確
    定，於92年10月9 日入監服刑，並於92年12月5 日易科罰金
    執行完畢。詎其仍不知悔改，復夥同姓名不詳之成年男子「
    建明」（音譯，以下記載「建銘」或「健銘」者，均為同一
    人）、李燕桐（另經臺灣高等法院臺中分院以94年度上訴字
    第2399號判處有期徒刑7 年8 月確定）共同基於意圖營利，
    而販賣第一級毒品海洛因之概括犯意，由「建明」提供海洛
    因予以分裝後，再以李燕桐所有之行動電話機（手機序號為
    000000000000000 號）插用「建明」提供之0000000000號SI
    M 卡使用，供不特定人撥打連絡購買海洛因之事，並由「建
    明」負責接聽購買者之電話後，再指示李燕桐、甲○○駕車
    前往約定時、地，完成販賣海洛因之交易，而歷次於附表所
    示之時間、地點，以附表所示之數量、價格及次數，販賣海
    洛因予鄧金堆、林福源、簡聖達、白士東等4 人，共得款新
    臺幣（下同）5,000 元。嗣於93年8 月29日下午2 時許，甲
    ○○駕駛車牌號碼9V-9070 號自小貨車搭載李燕桐，至南投
    縣草屯鎮○○路○ 段坪林橋頭前，為如附表編號2 、3 之販
    賣海洛因給林福源（由鄧金堆合資並搭載前往）、簡聖達（
    搭載施玫玲前往）各1 包後，為警在草屯鎮○○路○ 段坪林
    橋頭土地公廟前查獲，並自上揭自小貨車內扣得3 聯式複寫
    簿及2 聯式複寫簿各1 本，於李燕桐襪子內扣得供販賣用之
    第一級毒品海洛因1 包淨重0.09公克（空包裝重0.30公克）
    ，及其身上扣得其所有門號0000000000號行動電話1 支、現
    金5, 500元；另於南投縣草屯鎮○○路旁產業道路，查獲林
    福源、鄧金堆2 人，而林福源見警前來，情急中將甫購得以
    上揭複寫簿紙包裝之海洛因1 包丟棄於地，為警查扣（扣押
    於臺灣南投地方法院93年度訴字第742 號林福源違反毒品危
    害防制條例案件中，並經宣告沒收）。
二、案經南投縣政府警察局中興分局報告台灣南投地方法院檢察
    署陳請臺灣高等法院檢察署檢察長令轉臺灣雲林地方法院檢
    察署檢察官偵查起訴。
    理  由
一、關於證據能力方面：
  (一)按被告以外之人於審判外之言詞或書面陳述，除法律有規定
    者外，不得作為證據；惟被告以外之人於審判外向法官所為
    之陳述，得為證據，又於偵查中向檢察官所為之陳述，除顯
    有不可信之情況者外，得為證據，刑事訴訟法第159 條第1
    項、第159 條之1 定有明文。被告甲○○就檢察官提出證人
    李燕桐、林福源、鄧金堆、簡聖達、施玫鈴、白士東於檢察
    官訊問筆錄之證述，認係審判外陳述，屬傳聞證據，無證據
    能力，惟查證人等於檢察官訊問中之陳述，均經檢察官依法
    諭知具結在案，而偵查中檢察官向被告以外之人所取得之陳
    述，原則上均能遵守法律規定，不致違法取供，其可信性極
    高，核其制作筆錄之客觀環境、條件等外部情況，無顯不可
    信之情況，再證人等復均於原審審判中到庭接受被告詰問，
    依同法第159條之1第2項之規定，本院認均得為證據。
  (二)被告對於檢察官提出之門號0000000000行動電話通聯紀錄及
    扣案之3 聯單、2 聯單複寫簿共2 本，以無關連性為由，否
    認其證據能力。本院認為該等證據核與檢察官起訴被告販賣
    第一級毒品之犯罪方法具有關連性，應有證據能力。
  (三)檢察官提出之其餘證據，均經被告同意採為證據。其中就證
    人李燕桐、林福源、鄧金堆、簡聖達、施玫玲、白士東等人
    於臺灣南投地方法院94年度訴字第343 號案件審理中所為之
    供述及證述部分，皆於法官面前所為，其等任意陳述之信用
    性已受確定保障，復均於原審審理中到庭接受被告詰問，故
    依刑事訴訟法第159條之1第1項之規定，本院亦認均得為證
    據。
二、被告甲○○答辯略以：否認犯罪。
三、認定犯罪事實所憑之證據及理由：
  (一)證人李燕桐於檢察官訊問及法院審判中，先後證述如下：
    1.94年4 月11日檢察官訊問中證稱：「（93年8 月29日為警
      查獲？）是，海洛因是在我腳底的襪子裡，現金是在我的
      口袋裡，行動電話3 支是在我車上找到的，都是我的，1
      支是NOKIA ，2 支是摩托羅拉的。0000000000及00000000
      00是我的。（與甲○○是）朋友，認識半年……（93年8
      月29日）是甲○○開的車。我記得是中午過後（到現場）
      ……（簡聖達有載施玫玲跟你買毒品？）沒有，那是之前
      我跟他借2 、3 百元，他們問我是否有錢可以還他，我說
      沒有，他們說他人不舒服，要我給他一些毒品，我拒絕，
      他最後一直拜託，我才在坪林橋頭前的土地公廟處從車上
      拿出一些海洛因給他……（鄧金堆和林福源）2 人我都認
      識，認識很久了，他們2 人都是專門在偷他人錢，很可憐
      。鄧金堆說他很痛苦，問我是否有錢，要借錢去買海洛因
      ，我跟他說我剛好有買，可以分一些給他……我沒有跟他
      （指簡聖達）收錢，欠他的錢我會另外還給他，海洛因是
      無償給他的……沒有（向鄧金堆收錢）我給他免費的……
      （我的綽號）燕桐。（稱呼甲○○）阿樺。（車上帳冊清
      單）那是甲○○的，我有撕了2 張來包海洛因，因為怕被
      別人看到……我跟一個叫洪健銘的人買的（毒品），他的
      綽號叫長腳仔，（阿甘）是洪健銘的外號……不認識（白
      士東）」等語（臺灣雲林地方法院檢察署94年度偵字第28
      6 號偵查卷宗【下稱雲檢偵卷】第111-114 頁）
    2.94年7 月5 日在法官前供述：「……鄧金堆、簡聖達、白
      士東他們要買毒品，但不知道藥頭，才拿錢叫我幫他們買
      毒品……」等語（臺灣南投地方法院94年度訴字第343 號
      刑事卷宗【下稱投院卷】第4-6頁）。
    3.94年8 月24日在法官前供稱：「……那天是我跟洪建明買
      毒品時，洪建明叫我順便拿1 包海洛因給鄧金堆，我問洪
      建明要不要向鄧金堆收錢，他說不用……毒品是我交給他
      （指簡聖達）的，過程是我在半路遇到簡聖達，他問我有
      沒有地方拿毒品，我就和他一起出資去跟藥頭買海洛因，
      這種情形有好幾次，建明的名字叫洪建明，是我的朋友，
      他租屋在霧峰，我沒有幫洪建明送海洛因給簡聖達，我說
      的藥頭就是洪建明，我是和簡聖達一起出錢，向洪建明買
      海洛因，都是我出面去向洪建明買的，買來以後再按簡聖
      達出錢的比例分給他」等語（投院卷第14、20頁）。
    4.94年9 月7 日在法官前供稱：「簡聖達那天拿1,000 元給
      我，500 元是要還我的，500 元是託我幫他買毒品」等語
      （投院卷第38頁）。
    5.94年9 月22日在法官前供稱：「……我只是幫施玫玲、簡
      聖達買而已……（林福源）事實上也是他託我幫他買的…
      …（鄧金堆）這部分也是他託我幫他買……我沒有賣毒品
      給白士東，我也是幫他買毒品……車子裡面的人是我沒錯
      ，我當時不是在販賣毒品，我只是去幫他們買回來毒品後
      交給他們，錢之前他們就給我了……我只是幫林福源、鄧
      金堆、簡聖達、施玫玲去向別人買海洛因，買來之後再交
      給他們……」等語（投院卷第42-48頁）。
    6.原審審判中證稱：「……因為我要去朋友家，他（指甲○
      ○）要回家順路載我……他（指簡聖達）問我看有沒有要
      去拿藥，說他不夠錢，找我一起出資購買毒品……跟他們
      見面後，我就去買了，就是被抓前2小時買的。當時我與
      簡聖達說好後，甲○○在土地公廟前麵攤吃麵，我沒有對
      甲○○說要幹什麼，我就跟朋友去買，回來就被抓了。就
      是簡聖達、鄧金堆一起去買……騎機車（去買毒品），他
      們（指簡聖達、鄧金堆）2人各騎1部，我讓簡聖達載。回
      來的時候，才讓警察抓到……他（指甲○○）有看到我們
      騎機車回來……各出500元，買1,500元的毒品，當天我被
      查獲在襪子內的毒品，大約就是500元毒品的量……那是
      我還沒有去買毒品之前，在車上就把甲○○記載檳榔的3
      聯單撕2張。我怕買回來被人看到，而且當時也不知道有
      沒有分裝袋，想要分裝的……他（指簡聖達）錢有還我沒
      錯，但他有再出500元合資買……我沒有欠他（指簡聖達
      ）錢，是他欠我的」等語。
    7.依證人李燕桐上揭證述內容可知：其坦承於93年8 月29
      日下午2 時許，乘坐被告駕駛之自小貨車，在南投縣草屯
      鎮○○路○ 段坪林橋頭前，為警查獲，並扣得海洛因1 包
      及行動電話等物。其於當日有交付海洛因各1 包給林福
      源、簡聖達。其曾交付海洛因給鄧金堆、林福源、簡聖
      達、白士東等人。其初稱無償贈與，嗣稱代為購買毒品
      ，再稱合資購買毒品，就交付海洛因之原因，先後證述歧
      異甚大。其證稱交付鄧金堆、林福源、簡聖達、白士東
      等人之海洛因來源為「洪建明」即綽號長腳仔、阿甘之人
      。93年8 月29日有收取簡聖達交付之1, 000元及林福源
      交付之500 元，該款項係供購買海洛因之用。
  (二)證人林福源於檢察官訊問及法院審判中，先後證述如下：
    1.93年8 月30日檢察官訊問中證稱：「……我不知道是拿50
      0 元或600 元給他，我當時沒有算錢。我只有買這1 次（
      海洛因）……是向李燕桐（拿海洛因），甲○○是在開車
      。（扣案的海洛因是否你們2 人向李燕桐、甲○○買的？
      ）是」等語（臺灣南投地方法院檢察署93年度偵字第2923
      號卷【下稱投檢偵卷】第70-72 頁）
    2.94年5 月24日檢察官訊問中證稱：「（93年8 月29日下午
      1 點多，你是否有跟鄧金堆到南投市○○路○ 段土地公廟
      購買海洛因？）有，我不知道販賣毒姓名，我只知道偏號
      ，他叫阿桐……可能是鄧金堆和他連絡的……只有那1 次
      而已，那次我和鄧金堆騎機車去買，鄧金堆載我去的（海
      洛因）是用塑膠袋裝著，毒品還用1 張紙包著……我們拿
      到毒品後，準備回我家時，在草屯鎮○○路上被警察攔下
      來。500 元（買那些海洛因）。是我和鄧金堆2 人合資購
      買的……（提示甲○○相片，並諭知法警將甲○○名字遮
      住，不要讓林福源看到名字）他的外號叫阿樺，該人和阿
      桐是一起的，我和阿桐比較熟。（提示李燕桐相片，並諭
      知法警將李燕桐名字遮住，不要讓林福源看到名字）此人
      就是阿桐。（那天阿樺）在車子裡，車子是他開來的……
      我們把機車駛近他們的車，他們把車窗搖下來再把海洛因
      拿給我們。我們靠近後，把錢拿給他，他就把毒品拿出來
      給我。沒有（和阿桐交談），我們毒品拿了後就走了」等
      語（雲檢偵卷第134-135頁）。
    3.94年8 月24日在法官前證稱：「……我跟鄧金堆打電話向
      一個人叫建明買毒品，建明叫我們去一個地方等，結果是
      李燕桐拿海洛因過來。（等的地方）是在草屯的彰南路3
      段……先捉到我與鄧金堆，後來警察帶我們回去原來的那
      個地點時，再抓到李燕桐的……鄧金堆用機車載我，靠近
      李燕桐乘坐的車輛，他把車窗搖下來，交壹包毒品給我，
      ……（購買毒品的電話）是鄧金堆打的……（李燕桐坐的
      車子的駕駛人）是壹個叫阿樺的人開的，我不知道他的全
      名。（車子的樣式）廂型車。我們機車到達約定地點時，
      靠近廂型車前座，他們把車窗搖下來，李燕桐把毒品拿給
      我，李燕桐的座位是在駕駛座旁邊的位置」等語（投院卷
      第10-13頁）。
    4.原審審判中證稱：「……以前跟鄧金堆向打電話要向建銘
      拿東西（指海洛因）的時候見過他（指甲○○），約在草
      屯坪林橋那邊，我與鄧金堆去那邊，拿了東西才走……是
      建銘約我們再那邊，我們到那邊就有一部車在那邊，我們
      靠近車邊，阿桐就拿壹包海洛因給我們，我們就騎車走了
      ，那部車是先到或與我們同時到，我現在沒有印象……鄧
      金堆打的（購買毒品電話），我不知道他（建銘）的電話
      ……我知道車子是阿樺開來的，但不知道他的人」等語。
    5.依上所述，可知證人林福源係與鄧金堆合資500 元後，共
      乘機車至南投市○○路○ 段土地公廟前，向乘坐被告駕駛
      自小貨車之李燕桐購買海洛因1 包。
  (三)證人鄧金堆於93年8 月30日檢察官訊問筆錄中證稱：「我騎
    摩托車載林福源，去向李燕桐購買海洛因，由林福源伸手跟
    他們拿。錢是林福源交給他。（向他們購買過幾次毒品？）
    我買過2 次。（上次購買時甲○○有無在場？）有，但是我
    交錢和拿貨都是跟李燕桐。上次是在上個星期一，我買500
    元，地點是草屯鎮石川里廢棄的味全工廠，2 次都是我以公
    共電話打李燕桐的行動電話0000000000號……（扣案的海洛
    因是否你們2 人向李燕桐、甲○○買的？）是」等語（投檢
    偵卷第70-72 頁），就於93年8 月29日向被告駕車搭載之李
    燕桐購買海洛因一情，核與證人林福源上揭所述相符。
  (四)證人施玫玲於檢察官訊問及法院審判中，先後證述如下：
    1.94年3 月25日檢察官訊問中證述：「（與簡聖達關係）他
      是我先生……他有騎機車載我去買毒品2 、3 次。賣的對
      象我不熟，我有看到我先生把錢交給對方……我先生說，
      他有欠人家1,000 元，他要拿1,000 元去還給人家，但是
      那個錢是如何欠的，我不清楚。有2 個人在車上……（你
      先生之前買毒品2 、3 次，你都有陪他去, 是否同一部車
      來？）是，車上都是坐與8 月29日下午2 點同樣的人。（
      你先生之前2 、3 次都是買何毒品？）海洛因，他沒有吸
      安非他命。（每次）500 或1,000 元……（提示甲○○、
      李燕桐相片）坐在窗口跟我先生講話的是警卷編號38頁（
      即李燕桐）的那名男子，第39頁的那名男子我不認識他，
      但8 月29日當天是他開車，我先生說要把錢還給他……我
      只有在我先生載我去跟他們交易時看過他們2 、3 次。有
      1 次回到家後，我有看到我先生拿的毒品外面有用紙包著
      ，我不知道那是什麼紙。（提示警卷56頁相片，是否是用
      此種帳單紙包著？）好像是的樣子……都是我先生跟他們
      交易……是去年，地點都是在坪林橋廟前的路邊……0000
    　000000是我公公給我先生用的電話，0000000000那是我電
      話，我先生有時也會使用」等語（雲檢偵卷第95-97 頁）
      。
    2.94年9 月7 日在法官前證稱：「有看過（李燕桐），但是
      不熟……我也有看到他（指簡聖達）拿錢給李燕桐。確定
      是1,000 元」等語（投院卷第35、38頁）。
    3.原審審判中證稱：「……是我先生說要拿錢還給李燕桐，
      我去到那邊看到被告坐在駕駛座，所以應該是被告開車的
      ……（妳先生拿多少錢還給李燕桐？）1,000元……我記
      得曾經問過他（指簡聖達），他好像跟我講向1個叫「建
      銘」買的……都是跟李燕桐談，因為李燕桐都是坐在副駕
      駛座這邊，甲○○開車，我先生與李燕桐談二句話就走了
      ……（這2、3次毒品交易地點？）都是在坪林橋頭。（這
      2、3次你看到李燕桐、甲○○他們的交通工具？）都是一
      樣的，是1台小型車。（這2、3次你們購買毒品的金額多
      少？）我想應該是500元或1,000元……（所以剛才你提到
      這2、3次毒品交易都是妳先生與建銘聯絡後，由李燕桐、
      甲○○出面完成交易？）對……93年8月29日當天是我先
      生拿錢由車窗給李燕桐，但沒有看到他接過什麼東西。（
      妳先生回家後就拿出一包毒品？）沒有馬上，我也不確定
      那包毒品是否當天買的。（93年8月29日妳先生回去拿出
      來的毒品，是以何包裝？）我看外面有1張紙，裡面還有
      小夾鏈袋，小夾鏈袋裡面有毒品……我知道（是毒品），
      因為他之前去拿回來都是這樣子……（你是否可以確定這
      2、3次交易都是甲○○開車的？）對……（這2、3次都是
      與李燕桐、甲○○碰面後回到家，妳先生就拿出毒品？）
      對……（提示投檢偵卷第56、57頁即扣案及查獲之複寫紙
      ，你說93年8月29日那次回家後，妳先生有拿毒品出來，
      上面有包裝紙包著，是否如同這2頁所示的包裝紙？）對
      」等語。
    4.依證人施玫玲如上所述，其夫簡聖達與「建明」者以電話
      連絡購買海洛因之事後，再由被告駕駛同一自小貨車搭載
      李燕桐先後數次與簡聖達接洽，而簡聖達於返家後，即取
      出有複寫紙包覆之海洛因。
  (五)證人簡聖達於檢察官訊問及法院審判中，先後證述如下：
    1.94年3 月25日檢察官訊問中證稱：「我打電話跟人家買毒
      品，人家叫他們（指李燕桐、甲○○）送來的，是不是他
      們2 人在賣的，我不知道，但是毒品是他們2 人送來的，
      我是打給一個叫阿甘的人買毒品……（阿甘的電話）是我
      在警察局裡說的電話，是0000000000電話……（向阿甘買
      毒品）前後約2 、3 次。有時用公共電話或以我手機0000
      000000，及我父親的電話0000000000……地點是在坪林橋
      的馬路旁邊，在一間廟的前面，廟滿大的，我都是跟他們
      約在這個地點。這2 、3 次都以機車載我太太去買毒品，
      因為我太太也有吸食毒品。那2 、3 次都是在我被捉前1
      、2 個星期內買的，我是93年8 月29日被捉的……（先前
      買毒品）都1,000 元或500 元……我記得2 、3 次都開1
      部小廂型車，顏色我忘記了，不是紅色就是藍色的，但都
      是同一部車。（前2 、3 次他們所開來的那一部，是否就
      是8 月29日你還錢給他們時，他們所開來的那一部？）是
      同一部。（前2 、3 次，拿毒品給你的那人是誰？）就是
      阿桐。（8 月29日跟你拿錢的人是誰？）也是他。（阿桐
      是否就是李燕桐？）是……（開車的那人是誰？）我不曉
      得他叫什麼名字，我只知道他長得高高的，我看過他滿多
      次的。（前2 、3 次你去拿毒品時，開車者是誰？）就是
      那位高高的男子，（8 月29日你去還錢時，開車的是誰？
      ）也是同一位。（提示甲○○相片，開車者就是相片上之
      人？）是，是他沒有錯。（提示雙向通聯紀錄，在8 月29
      日下午1 時31分，有2 次電話0000000000打給0000000000
      ，是否你打的？）應該是，因為那天我有打2 通電話問他
      們人到了沒有。（前2 、3 次你拿毒品時，是以何方式拿
      的？）他們2 人沒有下車，他們都是開到馬路邊，我湊上
      去他們把車窗搖下來，一手交錢一手交貨……（他們給你
      的毒品如何包裝？）用夾鏈袋裝著，外面有用3 聯式記帳
      單的紙包起來。（提示警卷56頁相片，是否用此種帳單紙
      包著？）是，2 、3 次都是用這種帳單紙包著……」等語
      （雲檢偵卷第91-93 頁）
    2.94年8 月24日在法官前證稱：「……沒有（當場被抓）。
      是約過30分鐘後警察去我家抓我……之前幾次我都是打電
      話給一個叫建明的人，建明跟我約好時間、地點，出來交
      給我海洛因的人都是李燕桐……是跟建明聯絡，打電話過
      去都是建明接的，但是交付毒品的都是李燕桐……（這種
      情形先前有幾次？）兩三次……李燕桐旁邊還有一個人，
      那個人負責開廂型車……那個人我不知他名字，我只知道
      大家都叫他阿華……有兩三次，都是由阿華載李燕桐出來
      ，李燕桐拿海洛因給我。（每次價錢）約500至1,000元。
      （地點）都是在土地公廟那邊……因為我之前有欠李燕桐
      500元，我就還500元給他，他就順便丟1包海洛因給我…
      …（你跟建明購買過幾次毒品？）兩三次。那兩三次都是
      李燕桐交給我的。（時間在）被查獲前一兩個星期。（被
      查獲當天李燕桐是否也由阿華載出來？）是。（包括被查
      獲這次，你是否總共向建明購買3、4次的海洛因？）是」
      等語（投院卷第14-20頁）
    3.原審審判中證稱：「……就是我去找李燕桐，有1、2次是
      他開車載李燕桐……。（你每次打完這支0000000000電話
      買毒品之後，都是何人出面交易？）我們約好地點後，都
      是看到李燕桐。有1、2次會看到甲○○載他……（這2、3
      次的交易）大概就是在我被查獲前1、2個禮拜之內。（每
      次）500元到1,000元之間不一定。（毒品包裝）就是夾鏈
      袋，外面有紙包著。（提示南投偵卷56.57頁，外面包裝
      紙，是否照片上的？）應該是。因為包裝紙上有一格一格
      的……（93年8月29日）因為我去的時候，就是看到2個人
      來，就是被告開車載李燕桐，所以我認知上是他們2人送
      毒品來……（甲○○在這2、3次交易過程中，你有無與他
      談話？）沒有。他只是坐在車上……（連同93年8月29日
      那次，被告載李燕桐來與你交易毒品共有幾次？）連同該
      次共有2、3次」等語。
    4.依證人簡聖達上揭證述內容，並參以其妻即證人施玫玲之
      證述比對，可以認定證人簡聖達於93年8 月29日即為警查
      獲當日，應係交付李燕桐1,000元，其中500元用以清償前
      欠，另500元顯係為取得李燕桐交付海洛因1包之代價。又
      證人簡聖達於93年8月29日前1至2星期即93年8月中、下旬
      間，另有向李燕桐購買海洛因2、3次，每次為500元至1,
      000元，而被告於歷次均駕車搭載李燕桐前往完成交易等
      情。
  (六)證人白士東於檢察官訊問及法院審判中，先後證述如下：
    1.93年10月20日檢察官訊問中證稱：「……我有印象向他們
      （指李燕桐、甲○○）買毒品，時間地點我忘記了，我打
      前開電話買毒品，但每次送毒品的人都不一樣，但是他們
      2 人都曾來送過毒品。（向他們買何種毒品？）海洛因…
      …（甲○○、李燕桐送過幾次毒品給你？）約有2 、3 次
      。他們通常分別由2 個人，一個人先收錢，告訴我往那一
      個方向走，再由另一個人送毒品」等語（投檢偵卷第101-
      103頁）。
    2.94年3 月24日檢察官訊問中證稱：「……他們（指甲○○
      、李燕桐）有送毒品給我2 次左右……甲○○和李燕桐一
      起送來，是李燕桐拿毒品過來給我，甲○○在另一個地方
      等……他（指李燕桐）騎機車過來拿給我，我有看到甲○
      ○先在100 公尺前下車等……一、二千元海洛因。2 次都
      是在93年8 月份，有一次地點在中投公路的橋下，另外一
      次是在坪林橋的廟」等語（雲檢偵卷第86-88 頁）
    3.94年8月24日在法官前證稱：「我是打電話給一個叫建明
      的人購買海洛因……（你每次都拿多少錢給李燕桐向建明
      買毒品？）我每次都拿1,000元……一次在南投縣中投公
      路橋，下一次在坪林橋附近」等語（投院卷第25-27頁）
      。
    4.至證人白士東於原審審判中證稱：「……（這2、3次李燕
      桐送毒品給你的時候，甲○○都在做什麼？）忘記了，我
      也不知道他在做什麼。」、（在本署偵訊時，問到你李燕
      桐、甲○○送毒品的方式，都是一個人先下車，一個人騎
      機車過去，你回答是，你與李燕桐交易的模式是否都是如
      此？）對啊。我看過甲○○在很遠的地方，我買毒品都是
      跟李燕桐買的……（剛才你說李燕桐、甲○○同時出現狀
      況，都是李燕桐交付毒品給你，甲○○在很遠的地方？）
      對，都是李燕桐交毒品給我……（如果這樣，你如何確定
      他們二人同時出現？）我的意思是我看到李燕桐的場合，
      同時有遠遠的看到甲○○」等語，就有關被告是否確實有
      出現在李燕桐交付毒品場所一節之證詞籠統及購買海洛因
      時送貨之人及方式，所述與偵查中互有出入等情。按本件
      販賣毒品「通常分別由2個人，一個人先收錢，告訴購買
      人往那一個方向走，再由另一個人送毒品」，其方式十分
      特殊，證人白士東就此理應記憶深刻，是證人白士東於93
      年10月20日檢察官訊問中就購買毒品時，就此所為之具体
      證述，衡之經驗法則自當與事實相符，至其於原審審理時
      證詞籠統、模糊，顯係刻意迴護被告之詞，當以其於偵查
      中所為證言較為可信。
    5.證人白士東就證述於93年8 月間，在中投公路橋下及坪林
      橋之廟前，2 次自李燕桐取得價格均為1,000 元之海洛因
      一情，而被告均與李燕桐共乘機車前來，被告並在遠處等
      候之情節一致。
  (七)證人鄧金堆、林福源、簡聖達、白士東等人於93年8 月間，
    均有施用第一級毒品海洛因之犯行，此有其等之臺灣高等法
    院被告前案紀錄表、刑事判決及起訴書查詢資料等附卷可參
    （原審卷第172-225頁），核與其等前揭供述購買海洛因之
    時間相符。茲分述如下：
    1.證人鄧金堆於93年6 月底至94年5 月3 日止，連續施用海
      洛因多次，為警先後查獲9 次，其中於93年8 月29日下午
      2 時許，在南投縣草屯鎮○○路產業道路旁查獲時，並扣
      得海洛因1 包淨重0.14公克，嗣經臺灣南投地方法院於94
      年7 月29日，以93年度訴字第764 號判處有期徒刑1 年4
      月確定。
    2.證人林福源於93年7 月間某日至94年1 月14日止，連續施
      用海洛因多次，為警先後查獲5 次，其中於93年8 月29日
      下午2 時許，在南投縣草屯鎮○○路產業道路旁查獲時，
      係與鄧金堆同遭查獲，並扣得海洛因1 包淨重0.14公克及
      包裝紙1 張，嗣經臺灣南投地方法院於94年2 月22日，以
      93年度訴字第742 號判處有期徒刑1 年確定。
    3.證人簡聖達於93年8 月29日上午，施用海洛因，為警查獲
      ，經臺灣南投地方法院於93年12月27日，以93年度訴字第
      697 號判處有期徒刑6 月年確定。
    4.證人白士東於93年4 月間某日至93年9 月6 日止，連續施
      用海洛因多次，為警先後查獲2 次，經臺灣南投地方法院
      於93年10月21日，以93年度訴字第426 號判處有期徒刑1
      年確定。
  (八)本件為警查獲李燕桐持有之白粉1 包及林福源於同日為警查
    獲之白粉1 包，經送請法務部調查局鑑定之結果，均含有海
    洛因之成分，淨重分別為0.09公克（空包裝重0.30公克）及
    0.14公克（空包裝重0.20公克），有法務部調查局93年9 月
    13日調科壹字第970002468 、000000000 號鑑定通知書2 張
    （投檢偵卷第95、105 頁）附卷可參，2 包海洛因之重量相
    近，又被告與李燕桐係同時為多次交易，李燕桐復證稱其經
    查獲之該包海洛因為價值500 元之份量，核與其等販賣他人
    之價值相當，故李燕桐所持有之該1 包海洛因，亦應屬供販
    賣之用甚明。再扣案被告所有之「三聯單」2本經原審當庭
    勘驗結果，其中1本大本者有封面，封面上記載為「二聯複
    寫簿」，簿子內均無任何的記載，但其中編號801-813之第
    一聯紙張被撕去一半；第2本小本複寫簿，為三聯式，簿內
    無任何書寫文字或記載，簿內編號601-607之紙張被撕去約
    三分之二，其餘編號608-650完整等情，核與查扣自林福源
    之海洛因外包裝紙相同，亦有照片2張在卷可佐（投檢偵卷
    第56、57頁），且證人李燕桐復證稱；「那是甲○○的，我
    有撕了2張來包海洛因」等語如上，足見李燕桐所交付之毒
    品確屬海洛因無訛，且係以被告提供之複寫紙包裝，俾以掩
    人耳目。
  (九)扣案之行動電話門號0000000000號1 支（話機序號：000000
    000000000 號，含SIM 卡1 枚），亦經證人鄧金堆、簡聖達
    證述為連繫購買海洛因之門號。而被告於查獲當日駕車載李
    燕桐交付海洛因給購買者之接洽過程，復有翻拍自員警蒐證
    光碟之照片4 張在卷可佐（投檢偵卷第58、59頁）。
  (十)證人簡聖達於93年8 月29日下午1 時31分，曾以所使用之門
    號0000000000，撥號2 次至門號0000000000，催詢販賣海洛
    因者是否將毒品送抵約定地點，且於同年8 月26日下午5 時
    27分，亦有撥號連絡等情，有行動電話門號0000000000之通
    聯紀錄在卷可佐（雲檢偵卷第40、41頁），並經證人簡聖達
    證述如上，益可認定證人簡聖達證述多次由被告、李燕桐處
    買得海洛因，且行動電話門號0000000000號係供連絡販賣海
    洛因一情非虛。
  (十一)被告就其於93年8 月23日載李燕桐前往南投縣草屯鎮石川里
    廢棄之味全工廠、93年8 月29日下午2 點許載李燕桐前往南
    投縣草屯鎮○○路○ 段坪林橋頭的土地公廟前、93年7 、8
    月間某日載李燕桐前往南投縣中投公路橋下等3 項事實並不
    爭執。而其於警詢中亦坦承其於93年8 月29日下午2 時許，
    駕駛車牌號碼9V-9070 號自小貨車，搭載李燕桐至南投縣草
    屯鎮○○路○ 段坪林橋頭前土地公廟旁，見李燕桐交付2 包
    毒品給他人，而扣案之「三聯單」2 本係其所有之物等語不
    諱。則綜依上揭證人等證述購買海洛因情節觀之，顯係買者
    先以電話連繫綽號「建明」之人，並約定交易之時間、地點
    後，再由被告駕車搭載李燕桐前往完成交易，其等交易分工
    為被告充任交通工具之駕駛及提供包裝海洛因之複寫紙張，
    李燕桐則遞交包裝完成之海洛因，並收取價金，互相分擔販
    賣毒品之行為，而與「建明」者為販賣海洛因之犯意聯絡等
    情至明。被告諉稱僅係單純駕車載送李燕桐，未有參與販賣
    毒品云云，所辯不合常情，背於事理，不足採信。
  (十二)雖證人李燕桐、鄧金堆、林福源、施玫玲、簡聖達、白士東
    等人之證述內容或有部分歧異，仍不足以影響認定被告共同
    販賣海洛因之事實，辯護意旨認其等證述不足以證明被告犯
    罪等語，尚不可採，應以證人等之上述證詞為可信，茲分述
    如下：
    1.證人李燕桐就何以交付海洛因之原因，初稱無償贈與，嗣
      稱代為購買毒品，再稱合資購買毒品云云，先後證述歧異
      甚大，徵之證人鄧金堆、林福源、施玫玲、簡聖達等人證
      述交付金錢而取得海洛因之情節，其否認販賣，無非係因
      同為他案被告，並為維護被告甲○○，而藉詞狡辯，並不
      可採。
    2.證人林福源雖於臺灣南投地方法院及原審審理中，先後證
      稱購買海洛因之500元係鄧金堆交付云云，但其於為警查
      獲後之次日即93年8月30日之檢察官訊問中即證稱：係伊
      交錢及拿海洛因，且核與證人鄧金堆於同日之證述內容相
      同，而當日既係鄧金堆騎車搭載林福源，林福源又坦承收
      取毒品，則為快速交易，便於脫離現場而言，衡情應無鄧
      金堆交付金錢，卻由林福源收取毒品之可能，故證人林福
      源就此之證述情節，應屬記憶失真，不足採信。
    3.證人鄧金堆於原審審判中雖證稱：係林福源打電話向「建
      明」購買毒品，其與李燕桐合資購買毒品，順路搭載林福
      源云云。但其於93年8月30日檢察官訊問筆錄中已證稱：
      「……2次都是我以公共電話打李燕桐的行動電話000000
      0000號……」等語，核與林福源於原審審判中證稱：「…
      …鄧金堆打的（購買毒品電話），我不知道他（建明）的
      電話」等語相合，而證人鄧金堆既曾向「建明」購買毒品
      ，林福源則無，又證人鄧金堆係機車駕駛人，為控制行向
      之人，應無林福源連繫買毒之虞，故其後所稱係林福源打
      電話云云，應不可採。再者，證人鄧金堆所稱與李燕桐合
      資購買海洛因云云，核與林福源證述購買毒品之情節不符
      ，且證人李燕桐於歷次應訊中，亦先後稱為無償贈與或代
      為購買毒品，最後方改稱合資購買毒品云云，顯見證人鄧
      金堆所謂合資購買毒品云云，應是犯後歷經偵、審程序之
      會面交流後，而為串證之詞，不足採信。
    4.證人簡聖達固證稱其於93年8 月29日，係交付500 元清償
      李燕桐之前欠，又當日並無購買毒品之事云云。惟李燕桐
      就是否與簡聖達之間有債務問題，先後證稱：「那是之前
      我跟他借2 、3 百元」、「簡聖達那天拿1,000 元給我，
      500 元是要還我的，500 元是託我幫他買毒品」、「他（
      指簡聖達）錢有還我沒錯，但他有再出500 元合資買……
      」云云各異，而施玫玲則證稱：「……（妳先生拿多少錢
      還給李燕桐？）1,000 元……（妳先生回家後就拿出一包
      毒品？）沒有馬上，我也不確定那包毒品是否當天買的。
      （93年8 月29日妳先生回去拿出來的毒品，是以何包裝？
      ）我看外面有1 張紙，裡面還有小夾鏈袋，小夾鏈袋裡面
      有毒品……我知道（是毒品），因為他之前去拿回來都是
      這樣子」等語，顯見證人簡聖達於當日交付李燕桐之現金
      係1,000 元，而非500 元，又其等間是否存有債務關係，
      本有可議，縱屬為真，亦僅止於500 元，另500 元則顯非
      因清償債務而交付。再證人簡聖達嗣後亦稱：「（地點）
      都是在土地公廟那邊……因為我之前有欠李燕桐500 元，
      我就還500 元給他，他就順便丟1 包海洛因給我」等語，
      且李燕桐亦證稱於當日確有交付海洛因1 包給簡聖達一情
      ，則證人簡聖達於93年8 月29日，交付李燕桐1,000 元中
      ，除500 元係供清償欠款外，另500 元顯係供為取得海洛
      因1 包之代價至明，故其稱於當日並無購買毒品或係無償
      取得云云，實不可採。
    5.證人白士東雖於93年10月20日、94年3 月24日檢察官訊問
      中證稱係向綽號「阿兄」之人購買毒品云云，又係將錢交
      付李燕桐代為購買毒品云云。惟其於證述向他人購買毒品
      ，曾由李燕桐、甲○○2 人送來毒品一情，歷次始終如一
      ，其中於臺灣南投地方法院及原審審判時，在面對李燕桐
      及被告前之證述，更未有改變，顯屬堅實可信。又證人白
      士東對於綽號「阿兄」之人，係描述：「那是另一批送毒
      品的人，也是阿兄仔的小弟，不是指甲○○和李燕桐，阿
      兄仔常換號碼，他約1個星期換1次」等語（雲檢偵卷第88
      頁），其後於臺灣南投地方法院及原審審判中，則證述李
      燕桐所交付毒品，係伊以電話向「建明」所購等情，則證
      人白士東所稱之「阿兄」或係另有其人，或係實為「建明
      」之另稱，尚不影響其指稱甲○○、李燕桐送交毒品之事
      實。再李燕桐初稱不認識證人白士東，復稱：「白士東他
      們要買毒品，但不知道藥頭，才拿錢叫我幫他們買毒品…
      …」等語，核與證人白士東於臺灣南投地方法院及原審審
      判中所述：伊係先打電話給「建明」之人購買海洛因，嗣
      遇李燕桐亦要向「建明」買海洛因，伊即將錢交李燕桐，
      囑為向「建明」購買海洛因云云（投院卷第88、89頁、原
      審卷第138頁），顯然不同，故其證稱委由李燕桐代購云
      云，實係維護李燕桐、甲○○之託詞，不可採信。
  (十三)證人簡聖達就其除於93年8 月29日當日外之同月中、下旬間
    ，向被告及李燕桐購買海洛因之次數及金額，僅以2 、3 次
    及500 元或1,000 元之價格應答，依「罪證有疑，利於被告
    」之罪疑惟輕原則，就被告於其間販賣海洛因予證人簡聖達
    部分，酌其等證述與供述情節，從嚴從輕認定為2 次，其中
    500元1 次，1,000元1 次。
  (十四)查毒品海洛因物稀價昂，且為政府懸為禁令，嚴加取締之違
    禁物，苟無利可圖，衡情被告與李燕桐、「建明」等人應無
    甘冒遭受取締及判處重刑之危險，平白分工從事海洛因之無
    利買賣，是其販入之價格必較其出售之價格為低，而有從中
    賺取買賣價差牟利之意圖及事實，應屬合理認定。又販賣毒
    品海洛因並非可以公然為之，亦無公定價格，其性質容易分
    裝並增減份量，而每次買賣之價量，或隨雙方關係深淺、資
    力、需求量及對時價之認知、來源是否充裕、查緝是否嚴竣
    、購買者被查獲時是否供述販毒者之可能風險評估等等，而
    異其標準，非可一概論之，從而販賣毒品之利得，除被告坦
    承犯行或價量俱臻明確外，委難察其交易實情，然販賣毒品
    者從價差或量差中牟利之方式雖異，惟其販毒行為在意圖營
    利則屬同一。是以，舉凡有償交易，除足以反證其確係另基
    於某種非圖利營利之本意為之外，尚難因以無法查悉其販入
    價格，做為是否高價賣出之比較，遂謂無營利之意思，而阻
    卻販賣毒品犯行之追訴（最高法院84年4 月18日84年度第3
    次刑事庭會議決議意旨參照）。
  (十五)綜以上揭證據，被告甲○○所辯均不可採，其與李燕桐及綽
    號「建明」之人所為販賣第一級毒品海洛因之犯行事證至為
    明確，辯護人請求向台中高分院調閱94年上訴字第2399號卷
    ，核無必要，被告犯行堪以認定，。
四、論罪科刑之理由：
  (一)按行為後法律有變更者，適用行為時之法律。但行為後之法
    律有利於行為人者，適用最有利於行為人之法律，刑法第2
    條第1 項定有明文。又比較新舊法時，應就罪刑有關之共犯
    、未遂犯、想像競合犯、牽連犯、連續犯、結合犯、以及累
    犯加重、自首減輕暨其他法定加減原因（如身分加減）與加
    減例等一切情形，綜其全部罪刑之結果而為比較，最高法院
    95年度第8 次刑事庭會議決議可資參照。次按被告行為後之
    刑法部分條文業於94年2 月2 日，經總統以華總一義字第09
    400014901 號令修正公布，並自95年7 月1 日施行，茲就修
    正前後之新舊法比較適用，分敘如下：
    1.按毒品危害防制條例第4 條第1 項之罪，其法定刑定有處
      無期徒刑者，得併科新臺幣1,000 萬元以下罰金，而被告
      行為時之刑法第33條第5 款規定：「罰金：1 元以上」，
      經修正為：「罰金：新臺幣1,000 元以上，以百元計算之
      」，依修正前後之規定相較，其罰金刑之最高度固未變更
      ，但最低度已由銀元1 元即新臺幣3 元（依現行法規所定
      貨幣單位折算新臺幣條例第2 條之規定，銀元以新臺幣元
      之3 倍折算之），修正為新臺幣1,000 元，並以百元計算
      之，有關科刑規範事項已有變更，經比較新舊法，修正前
      之刑法第33條規定，較有利於被告。
    2.被告行為時之刑法第56條規定：「連續數行為而犯同一之
      罪名者，以一罪論。但得加重其刑至二分之一」，新法則
      予刪除。舊法之連續犯規定，係以一罪論，但得加重其刑
      至二分之一，新法予以刪除後，自應論以數罪。經核修正
      前之規定，較有利於被告。
    3.被告行為時之刑法第47條規定：「受有期徒刑之執行完畢
      ，或受無期徒刑或有期徒刑一部之執行而赦免後，5 年以
      內再犯有期徒刑以上之罪者，為累犯，加重本刑至二分之
      一」，經修正為同條第1 項：「受徒刑之執行完畢，或一
      部之執行而赦免後，5 年以內故意再犯有期徒刑以上之罪
      者，為累犯，加重本刑至二分之一」。而被告前受有期徒
      刑之執行完畢，於本案所犯係屬故意犯罪，依修正前後之
      規定，均應論以累犯，故核修正後之規定，並未有利於被
      告。
    4.被告行為時之刑法第64條第2 項規定：「死刑減輕者，為
      無期徒刑，或為15年以下12年以上有期徒刑」；另同法第
      65 條 第2 項規定：「無期徒刑減輕者，為7 年以上有期
      徒刑」。經修正後，刑法第64條第2 項規定：「死刑減輕
      者，為無期徒刑」；同法第65條第2 項規定：「無期徒刑
      減輕者，為20年以下15年以上有期徒刑」。經核修正前之
      規定，較有利於被告。
    5.被告行為時之刑法第68條規定：「拘役或罰金加減者，僅
      加減其最高度」，將「罰金加減例」部分，於修正後，移
      列於刑法第67條：「有期徒刑或罰金加減者，其最高度及
      最低度同加減之」，有關科刑規範事項已有變更，經比較
      新舊法，被告於刑之加減上，係先加後減，故修正前之規
      定，較有利於被告。
    6.經比較修正前後之上揭新舊法律，綜合一切罪刑之結果，
      被告行為後之法律，並未有利於行為人，故應依刑法第2
      條第1 項前段規定，適用修正前之舊法規定。
  (二)再按「行為後刑法條文經修正，惟無有利、不利情形（刑法
    第15條、第28條、第30條之文字修正，第55條但書、第59條
    實務見解之明文化），應適用裁判時法。」最高法院95年9
    月14日第5 次刑事庭臨時庭長會議決議在案。是以刑法第28
    條之修正係以：「修正共同正犯之參與類型，確定在『實行
    』概念下之共同參與行為，始成立共同正犯，為杜爭議，爰
    將『實施』一語，修正為『實行』」，即修法乃在確定正犯
    概念，杜絕爭議；又刑法第59條之規定，為法院就刑之裁量
    及酌減審認標準見解之明文化，均非屬法律之變更，不生新
    舊法比較適用之問題，應逕適用裁判時即修正後之刑法第28
    條、第59條之規定（另參照最高法院95年第8 次刑事庭會議
    決議六之(一)）。
  (三)按海洛因係屬毒品危害防制條例第2 條第2 項第1 款所列之
    第一級毒品。故核被告甲○○所為，係犯毒品危害防制條例
    第4 條第1 項之販賣第一級毒品罪。被告甲○○非法持有第
    一級毒品海洛因之低度行為，為其進而販賣之高度行為所吸
    收，不另論以持有罪。被告就所犯之罪與李燕桐、綽號「建
    明」之成年男子有犯意聯絡及行為分擔，應論以共同正犯。
    又被告先後多次販賣第一級毒品海洛因之時間緊接，觸犯構
    成犯罪要件相同之罪名，顯係基於概括犯意反覆為之，應依
    修正前刑法第56條連續犯之規定，以一罪論，並就法定刑得
    併科罰金刑部分加重其刑。再被告前因竊盜案件，經臺灣南
    投地方法院以92年度易字第175 號判處有期徒刑6 月確定，
    於92年10月9 日入監服刑，並於92年12月5 日易科罰金執行
    完畢，有臺灣高等法院被告前案紀錄表在卷可參，其於5 年
    內再犯本件有期徒刑以上之罪，應依修正前刑法第47條之規
    定，論以累犯，並就法定刑得併科罰金刑部分遞加重其刑。
    惟被告所犯之罪之上揭加重其刑，其法定刑為死刑、無期徒
    刑部分，依法已不得加重。
五、原審法院因認被告犯行事證明確，適用毒品危害防制條例第
    4條第1項、第18條第1項前段、第19條第1項、刑法第11條、
    第2條第1項前段、第28條、第59條、修正施行前之刑法第56
    條、第47條、第38條第1項第2款之規定，並以被告甲○○夥
    同李燕桐等人販賣毒品所得僅有5,000元，數額不多，犯罪
    次數及情節亦非重大，又其於本件販賣毒品犯行中之分工角
    色，顯屬依「建明」指示駕車搭載李燕桐完成毒品交易之交
    通人員，並非居於販毒之主導地位，其觸犯法定刑為死刑、
    無期徒刑之重典，情輕法重，於客觀上足以引起一般人之同
    情，犯罪情狀堪可憫恕，縱處以法定最低度刑即無期徒刑，
    仍嫌過苛，爰依刑法第59條之規定，酌量減輕其販毒之刑，
    併就得併科罰金刑部分先加後減之。又審酌被告前有毒品及
    竊盜等前科，素行不良，或係為圖取支應施用毒品所需，竟
    鋌而走險，夥同他人販毒謀利，無視於國家防制毒品危害之
    禁令，戕害他人之身心發展，使購買毒品者亦沈淪於此。另
    其犯後未見悔意，猶飾詞狡辯，顯見其乏向善之心，而其育
    有2子，均就國小，由被告父母養育，被告因染有毒癮，致
    夫妻離異，其原從事檳榔批發業，無其他專長等一切情狀，
    量處有期徒刑拾貳年。並就扣案第一級毒品海洛因1包淨重
    0.09公克（空包裝重0.30公克），依毒品危害防制條例第18
    條第1項前段規定，宣告沒收銷燬之。另審酌犯毒品危害防
    制條例第4條至第9條、第12條、第13條或第14條第1項、第2
    項之罪者，其供犯罪所用或因犯罪所得之財物，均沒收之，
    如全部或一部不能沒收時，追徵其價額或以其財產抵償之，
    毒品危害防制條例第19條第1項定有明文。此規定係採義務
    沒收主義，凡供犯罪所用或因犯罪所得之財物，且屬犯人所
    有者（最高法院93年度台上字第462號判決參照），均應宣
    告沒收，不以當場搜獲扣押為限。次按共同正犯之犯罪所得
    ，因係合併計算，為避免執行時發生重複沒收之情形，故各
    共同正犯之間係採連帶沒收主義，於裁判時應諭知連帶沒收
    ，不得就全體共同正犯之總所得，對各該共同正犯分別重複
    諭知沒收（最高法院95年台上字第4357、4642號判決意旨參
    照）。查被告甲○○共同販賣第一級毒品海洛因所應得之金
    額為5,000元，係扣於他案，仍應依前開規定宣告沒收之，
    如全部或一部不能沒收時，以其財產抵償之。另扣案之
    0000000000號行動電話1支（話機序號：00 0000000000000
    號，不含門號使用人向電訊業者承租之SIM卡），係用以連
    絡販賣毒品之用，而海洛因包裝袋1個（重0.30公克），係
    用於包裹海洛因，防其裸露、逸出、潮濕，便於持有藉以販
    賣毒品之物，分屬被告及共犯李燕桐所有之物，基於共同犯
    罪行為，應由共犯各負全部責任之理論，亦應依同條例第19
    條第1項規定，宣告沒收之。至複寫簿2本，係經撕去部分紙
    張包覆海洛因後，餘留尚未使用之物，應為供犯罪預備之物
    ，依從刑附屬於主刑，除法律有特別規定者外，依主刑所適
    用之法律，尚無法律變更之比較適用問題之法律適用原則（
    參考最高法院95年度第8次刑事庭會議決議），應依修正前
    刑法第38條第1項第2款規定，宣告沒收之。原審判決認事用
    法並無不當、量刑亦甚妥適，被告空言否認犯行，公訴人認
    依刑法第59條酌減不當等情，指摘原判決不當提起上訴，均
    核無理由，應予駁回。
據上論結，應依刑事訴訟法第368條，判決如主文。
本案經檢察官羅清溪到庭執行職務。
中　　華　　民　　國　　96　　年　　4 　　月　　17　　日
                  刑事第三庭    審判長法　官  陳義仲
                                      法　官  蘇清水
                                      法　官  宋明蒼
以上正本證明與原本無異。
如不服本判決，應於判決送達後十日內向本院提出上訴狀，其未
敘述理由者並應於提出上訴狀後十日內向本院補提理由書（應附
繕本)。
                                      書記官  翁心欣
中　　華　　民　　國　　96　　年　　4 　　月　　17　　日
附錄本案論罪科刑法條全文：
毒品危害防制條例第4條第1項：
製造、運輸、販賣第一級毒品者，處死刑或無期徒刑；處無期徒
刑者，得併科新臺幣 1 千萬元以下罰金。
附表：被告販賣第一級毒品海洛因詳情。
┌─┬──────┬───────┬────┬───┬────┬──────┬──────┬──────┐
│編│販 賣 時 間 │販  賣  地  點│販賣對象│販  賣│每次數量│每次販賣價格│依販賣對象別│備        註│
│號│            │              │        │次  數│        │（新臺幣）  │之合計金額數│            │
├─┼──────┼───────┼────┼───┼────┼──────┼──────┼──────┤
│1 │93年8 月23日│南投縣草屯鎮石│鄧金堆  │1次   │1包     │500元       │500元       │            │
│  │某時        │川里廢棄之味全│        │      │        │            │            │            │
│  │            │工廠          │        │      │        │            │            │            │
├─┼──────┼───────┼────┼───┼────┼──────┼──────┼──────┤
│2 │93年8 月29日│南投縣草屯鎮彰│林福源（│1次   │1包     │500元       │500元       │起訴書附表欄│
│  │下午2時許   │南路3 段坪林橋│與鄧金堆│      │        │            │            │誤載為94年。│
│  │            │頭土地公廟前  │合資）  │      │        │            │            │            │
├─┼──────┼───────┼────┼───┼────┼──────┼──────┼──────┤
│3 │93年8 月中│同上          │簡聖達  │3次   │1包     │500元1次  │2,000元     │起訴書附表欄│
│  │  下旬某2 日│              │        │      │        │  1,000元1次│            │誤載為94年。│
│  │93年8 月29│              │        │      │        │500元     │            │            │
│  │  日下午2 時│              │        │      │        │            │            │            │
│  │  許        │              │        │      │        │            │            │            │
├─┼──────┼───────┼────┼───┼────┼──────┼──────┼──────┤
│4 │93年8 月29日│南投縣中投公│白士東  │2次   │1包     │1,000元     │2,000元     │            │
│  │前之同月間某│  路橋下      │        │      │        │            │            │            │
│  │2日         │南投縣草屯鎮│        │      │        │            │            │            │
│  │            │  彰南路3 段坪│        │      │        │            │            │            │
│  │            │  林橋頭土地公│        │      │        │            │            │            │
│  │            │  廟前        │        │      │        │            │            │            │
└─┴──────┴───────┴────┴───┴────┴──────┴──────┴──────┘
